【裁判字號】    95,上訴,1534
【裁判日期】    951130
【裁判案由】    違反槍砲彈藥刀械管制條例
【裁判全文】
臺灣高等法院高雄分院刑事判決        95年度上訴字第1534號
上  訴  人
即  被  告  甲○○
選任辯護人  單文程律師
            張清雄律師
上列上訴人因違反槍砲彈藥刀械管制條例案件，不服臺灣高雄地
方法院95年度訴字第1309號中華民國95年7月26日第一審判決（
起訴案號：臺灣高雄地方法院檢察署95年度偵字第4232號），提
起上訴，本院判決如下：
    主  文
原判決撤銷。
甲○○未經許可寄藏手槍，累犯，處有期徒刑肆年，併科罰金新
臺幣拾萬元，罰金如易服勞役，以新臺幣壹仟元折算壹日。扣案
具有殺傷力之半自動手槍壹支（槍枝管制編號0000000000）、彈
匣參個（其中貳個可供上述手槍使用，可認係該手槍之一部分，
另壹個則為單獨之GLOCK 廠制式彈匣）、具有殺傷力之口徑0.40
吋制式子彈貳拾伍顆（包括G.F.L.40 S.W. 拾貳顆、R-P 40 S&W
陸顆、WINCHESTER 40 S&W 參顆、E L D 40 S&W貳顆、ACP 40S&
W 貳顆）、具有殺傷力之口徑9mm 制式子彈柒拾捌顆（包括ACP9
99MM LUGER 肆拾玖顆、AP019MM LUGER 貳拾玖顆）均沒收。
    事  實
一、甲○○（綽號「達達」）前因犯公共危險罪，經台灣高雄地
    方法院於民國91年8 月23日以91年度訴字第15號判決處有期
    徒刑5 月確定，甫於92年3 月5 日易科罰金執行完畢。詎其
    猶未悛悔，未經許可，仍於93年初某日，在高雄市○○路之
    光華檳榔攤，受姓名年籍不詳綽號「細漢原仔」男子（已於
    93年間死亡）之託，保管下列物品：(一)具有殺傷力之德國HK
    廠製USP COMPACT 40型口徑0.40吋制式半自動手槍1 支（槍
    枝管制編號0000000000），(二)手槍之主要組成零件彈匣3 個
    （其中2 個可供上述手槍使用，可認係該手槍之一部分，另
    1 個則為單獨之GLOCK 廠制式彈匣），(三)口徑0.40吋制式子
    彈35顆，包括G.F.L. 40 S.W.有18顆（其中1 顆試射無殺傷
    力，不在判決犯罪事實範圍內，另外17顆具有殺傷力，試射
    5 顆）、R-P 40 S&W有7 顆（均具有殺傷力，試射1 顆）、
    WINCHESTER 40 S&W 有4 顆（均具有殺傷力，試射1 顆）、
    E L D 40 S&W有3 顆（均具有殺傷力，試射1 顆）、ACP 40
    S&W 有3 顆（均具有殺傷力，試射1 顆），(四)口徑9mm 制式
    子彈81顆，包括ACP 99 9MM LUGER有50顆（均具有殺傷力，
    試射1 顆）、AP 01 9MM LUGER 有30顆（均具有殺傷力，試
    射1 顆）、S&B 9mm LUGER 有1 顆（無法擊發，不具殺傷力
    ，不在判決犯罪事實範圍內）。甲○○受寄後先藏放在自己
    位於高雄市三民區○○○路223 之1 號4 樓之住處，嗣後復
    於93年間某日接續將該等物品改藏放在高雄市○○區○○路
    204 巷15弄10之5 號鎮邑宮3 樓樓梯下置物間內（鎮邑宮隔
    壁即同巷弄10之4 號為甲○○之友人即不知情之丙○○住處
    ）。嗣經警據報丙○○（另為不起訴處分）涉嫌違反槍砲彈
    藥刀械管制條例案件，而於95年1 月17日下午2 時40分許，
    由員警乙○○等人持搜索票前往鎮邑宮及丙○○住處搜索，
    而在鎮邑宮3 樓樓梯下置物間內查扣上開甲○○受寄藏放之
    物品，並將在場之丙○○帶回警局，甲○○經由丙○○之友
    人告知而得悉自己藏放之物品被搜出之事，乃於有偵查犯罪
    職權之公務員知悉犯罪事實與犯罪人之前，自行前往警局向
    警方自首犯罪而受裁判，警方因而發覺甲○○涉犯此案，而
    查悉上情。
二、案經高雄市政府警察局移送臺灣高雄地方法院檢察署檢察官
    偵查起訴。
    理  由
壹、證據能力部分：
  一、按被告以外之人於審判外之言詞或書面陳述，除法律有規
      定者外，不得作為證據；又被告以外之人於審判外之陳述
      ，雖不符刑事訴訟法第159 條之1 至第159 條之4之 規定
      ，而經當事人於審判程序同意作為證據，法院審酌該言詞
      陳述或書面陳述作成時之情況，認為適當者，亦得為證據
      ；另當事人、代理人或辯護人於法院調查證據時，知有第
      159 條第1 項不得為證據之情形，而未於言詞辯論終結前
      聲明異議者，視為有前項之同意，刑事訴訟法第159 條第
      1 項、第159 條之5 分別定有明文。本件檢察官、辯護人
      及被告於本院審判程序時，就原審判決所引用各項證據（
      含傳聞證據、非傳聞證據及符合法定傳聞法則例外之證據
      ），於本院言詞辯論終結前，既已知上情，均未聲明異議
      ，本院認該具有傳聞證據性質之證據，並無任何違法取證
      之不適當情形，以之作為證據使用係屬適當，自得採為認
      定被告犯罪事實之證據。
  二、依刑事訴訟法第198 條、第208 條之規定，所謂鑑定乃指
      於刑事訴訟程序中為取得證據資料而由檢察官或法官指定
      具有特別知識經驗之鑑定人、學校、機關或團體，就特定
      之事物，以其專業知識加以分析、實驗而作判斷，以為偵
      查或審判之參考。故而，不論鑑定人或鑑定機關、學校、
      團體，均應由檢察官或法官視具體個案之需要而為選任，
      始符合刑事訴訟法第198 條、第208 條之規範本旨，否則
      所為鑑定，仍屬於傳聞證據。但對於司法警察機關調查中
      之案件，或有量大或急迫之情形，為因應實務之現實需求
      ，認為當然有鑑定之必要者，基於檢察一體原則，得由該
      管檢察長對於轄區內之案件，以事前概括選任鑑定人或囑
      託鑑定機關（團體）之方式，俾便轄區內之司法警察官、
      司法警察對於調查中之此類案件，得即時送請事前已選任
      之鑑定人或囑託之鑑定機關（團體）實施鑑定，有法務部
      92年9 月1 日法檢字第09200350 83 號可按。而臺灣高等
      法院檢察署已概括選任內政部警政署刑事警察局為該署轄
      區司法警察機關調查中案件有關槍彈有無殺傷力之鑑定事
      項之鑑定機關，並將前開指定事項函知台灣高雄地方法院
      檢察署，有臺灣高等法院檢察署92年9 月9日 檢文允字第
      0921001203號函可參，而台灣高雄地方法院檢察署亦於92
      年10月23日以雄檢楠文字第0921000294號函將前開事項轉
      知該署轄區內司法警察機關，亦有前開函文可憑。依上開
      說明，卷附內政部警政署刑事警察局95年2 月10日刑鑑字
      第0950011356號、95年5 月8 日內授警字第0950870582號
      函附槍彈鑑定書（見偵查卷第47-52 頁、原審卷第21頁）
      ，係台灣高等法院檢察署檢察長基於檢察一體原則，事前
      概括囑託內政部警政署刑事警察局為「槍彈有無殺傷力之
      鑑定」之鑑定機關，所為鑑定結果，自有證據能力。
貳、實體部分：
  一、訊據被告甲○○對於前揭犯罪事實供承不諱，核其於警詢
      、偵查中及原審供述情節相符；而本案查獲經過情形，亦
      經證人丙○○於原審及本院審理時證述明確，復據證人即
      查獲員警乙○○於原審及本院審理時證述綦詳。另經警查
      獲扣案之物品，經送內政部警政署刑事警察局鑑定，其結
      果如下：(一)手槍1支（槍枝管制編號0000000000）為德國
      HK廠製USPCOMPACT 40型口徑0.40吋制式半自動手槍，機
      械性能良好，可擊發同口徑制式子彈，具有殺傷力；(二)彈
      匣3個均屬手槍之主要組成零件，其中2個可供上述手槍使
      用，另1個則為GLOCK廠制式彈匣；(三)口徑0.40吋制式子彈
      35顆中，G.F.L. 40S.W.有18顆（其中1顆試射無殺傷力，
      另外17顆具有殺傷力，試射5顆），R-P 40 S&W有7顆（均
      具有殺傷力，試射1顆），WINCHESTER 40 S&W有4顆（均
      具有殺傷力，試射1顆），E L D 40 S&W有3顆（均具有殺
      傷力，試射1顆），ACP 40 S&W有3顆（均具有殺傷力，試
      射1顆）；(四)口徑9mm制式子彈81顆中，ACP 99 9MM LUGER
      有50顆（均具有殺傷力，試射1顆），AP 01 9MM LUGER有
      30顆（均具有殺傷力，試射1顆），另有1顆S&B 9mmLUGER
      無法擊發，不具殺傷力等情，此有內政部警政署刑事警察
      局95年2月10日刑鑑字第0950011356號槍彈鑑定書及內政
      部95年5月8日內授警字第0950870582號函附卷可稽（見偵
      查卷第47-52頁、原審卷第21頁）。此外，復有搜索票、
      搜索扣押筆錄、扣押物目錄表、槍彈照片等附卷足資佐證
      （見偵查卷第7-13頁），上開事證足徵被告之自白與事實
      相符，堪予採信。本案事證明確，被告犯行應堪認定。
  二、至本件被告是否符合自首一節？被告辯稱：查獲當日為伊
      生日，伊打電話邀約丙○○參加聚會，結果是丙○○之女
      友接聽，表示因為鎮邑宮被搜出槍彈，丙○○無法前去參
      加聚會，伊就向丙○○之女友表示槍彈是伊所藏放，並主
      動前往警局自首等語（見原審卷第30頁）。經查：
    (一)證人即查獲員警乙○○於原審證稱：被告主動到警局，他
      是直接到隊長室主動表明槍枝是他的，當時還沒對丙○○
      製作筆錄，搜索到這批槍彈時不知道是誰的，因為丙○○
      在現場就把他帶回去，因為搜索現場時訊問丙○○，他說
      是「達達」的，丙○○在被告到警局前說「達達」就是甲○○，但還沒詳細問到被告甲○○的相關資料等語（見元
      審卷第49-51頁）。嗣於本院審理時亦證稱：根據搜索前
      之線報資料，並沒有懷疑被告涉犯本案，也不知道被告這
      個人，是被告自己到警局我們才知道，在被告到警局之前
      我們上不知道「甲○○」三個字如何寫，也不知道被告的
      真實姓名及年籍資料，如果被告沒有親自到警局，依當時
      的偵辦資料還無法查到被告有受寄本件槍彈，被告到警局
      有承認槍彈是他的，被告在作筆錄時有說槍藏放在那裏，
      槍的形狀，與我們查獲相同，我們才懷疑被告涉案，在被
      告到警局製作筆錄前我門還沒有根據丙○○所講作查證動
      作等語（見本院卷第61-63頁）。
    (二)證人丙○○於本院審理時經隔離詰問證述：本件在槍彈搜
      索現場我沒有告訴警方槍彈是何人所有，我跟警方講不知
      道是何人的，因為那裏出入的人很多，在警局時我女友丁○○有告訴我說被告打電話要約我吃飯，我女友說我在警
      局，並告訴被告在廟裏被查獲槍彈，被告即對我女友說，
      叫我不要作筆錄，他要來自首，槍彈是他的，我也不確定
      槍彈是「達達」放的，我是經我女友講才這樣對警察說的
      ；我沒有對其他刑警說槍彈是被告的，因為廟裏出入的人
      很多，我不清楚（見本院卷第64-65頁）。
    (三)證人丁○○於本院審理時經隔離詰問亦證述：95年1月17
      日有陪丙○○到警局作筆錄，並坐在丙○○旁邊，丙○○
      在警局時並沒有說查獲的槍枝是誰的，在作筆錄時有接到
      被告打來的電話，被告說他今天生日，要邀我門吃飯，我
      告訴他不能去，因為丙○○在警局，被告問何事，我告訴
      他說在廟裏發現槍枝，被告就叫我跟丙○○說先不要作筆
      錄，槍是他的，他不可害丙○○，他要來自首，在被告打
      電話來之前，我沒有聽到丙○○說槍枝是「達達」的等語
      （見本院卷第67-69頁）。
    (四)按刑法第62條規定之自首，以對於未發覺之罪，向有偵查
      權之機關或公務員自承犯罪，進而接受裁判為要件；又刑
      法第62條所謂發覺，固非以有偵查犯罪權之機關或人員確
      知其人犯罪無誤為必要，而於對其發生嫌疑時，即得謂為
      已發覺；但此項對犯人之嫌疑，仍須有確切之根據得為合
      理之可疑者，始足當之，若單純主觀上之懷疑，要不得謂
      已發生嫌疑（最高法院92年度台上字第3000號）。依上開
      證人之證述，可見於被告至警局承認查扣之槍彈為其所藏
      放之事實前，倪陪民或其他警員尚未發覺本件槍彈究為何
      人所藏放，亦無任何確切證據足以產生合理懷疑認被告涉
      犯本件寄藏槍彈之犯行至明，揆諸上開說明，被告所為應
      符合刑法第62條自首之要件，依法應予減輕其刑。
  三、查被告行為後，刑法於94年2月2日經總統令修正公布，於
      95年7月1日施行。又行為後法律有變更者，適用行為時之
      法律。但行為後之法律有利於行為人者，適用最有利於行
      為人之法律，修正後之刑法第2條第1項定有明文。而比較
      新舊法時應就罪刑有關之共犯、未遂犯、想像競合犯、牽
      連犯、連續犯、結合犯，以及累犯加重、自首減輕暨其他
      法定加減原因（如身分加減）與加減例等一切情形，綜其
      全部罪刑之結果而為比較（最高法院95年5月23日刑事庭
      第8次會議決議參照）。經查：
    (一)被告所犯槍砲彈藥刀械管制條例第7條第4項係主刑5年以
      上有期徒刑，併科新臺幣1千萬元以下罰金之罪。被告行
      為時刑法就罰金刑之規定，依修正前刑法第33條第5款規
      定，罰金刑應處銀元1元以上，並應依罰金罰鍰提高標準
      條例第1條規定，就其原定數額得提高為2倍至10倍，但法
      律已依一定比率規定罰金或罰鍰之數額或倍數者，依其規
      定。惟95年7月1日施行之修正後刑法第33條第5款則規定
      ：「罰金：新臺幣一千元以上，以百元計算之」，比較修
      正前後之罰金刑輕重，該罰金刑之最低刑度於修法後已有
      加重，故以95年7月1日修正公布施行前之規定較有利於被
      告，應依刑法第2條第1項前段規定，適用被告行為時之法
      律論罪科刑。
    (二)被告行為時之刑法第42條第2項前段原規定：「易服勞役
      以1元以上3元以下，折算1日」，且依罰金罰鍰提高標準
      條例第2條規定就其原定數額提高為100倍折算1日，亦即
      被告行為時之易服勞役折算標準，應以銀元100元以上300
      元以下折算1日，經折算為新臺幣後，應以新臺幣300元以
      上900元以下折算為1日，嗣後95年7月1日修正施行之刑法
      第42條第3項前段則規定：「易服勞役以新臺幣1千元、2
      千元或3千元折算1日」，比較修正前後之易服勞役折算標
      準，以修正後之規定較有利於被告。
    (三)95年7月1日修正施行之刑法第47條關於累犯之規定亦有修
      正，此雖非犯罪構成要件之變更，但亦已影響行為人刑罰
      之法律效果，亦應屬法律有變更。本件被告前因犯公共危
      險罪，經台灣高雄地方法院於民國91年8月23日以91年度
      訴字第15號判決處有期徒刑5月確定，甫於92年3月5日易
      科罰金執行完畢，有台灣高等法院被告前案紀錄表可按，
      其受徒刑之執行完畢後，五年以內因故意再犯本件有期徒
      刑以上之罪，不論依修正前之刑法第47條，或修正後之刑
      法第47條第1項之規定，均構成累犯，對被告而言並無有
      利或不利之情形，自不生新舊法比較之問題，應逕依修正
      前刑法第47條規定，論以累犯，並加重其刑。
    (四)至95年7月1日修正施行之刑法第55條關於想像競合犯之規
      定，雖增訂「但不得科以較輕罪名所定最輕本刑以下之刑
      」之但書規定，然依最高法院95年第8次刑事庭會議決議
      意旨，此乃科刑之限制，為法理之明文化，非屬法律之變
      更，附此敘明。
    (五)本件被告犯罪及自首時間均在95年7月1日新修正刑法施行
      前，關於自首之規定，修正前刑法第62條前段規定「減輕
      其刑」，而修正後刑法第62條前段則規定「得減輕其刑」
      ，並未較有利於被告，則依刑法第2條第1項規定，應適用
      修正前刑法第62條規定，減輕其刑。
  四、核被告所為，係犯槍砲彈藥刀械管制條例第7條第4項之寄
      藏手槍罪、同條例第12條第4項之寄藏子彈罪及同條例第
      13條第4項之寄藏手槍主要組成零件罪。被告寄藏手槍主
      要組成零件部分之犯罪事實雖經記載於起訴書，然未論列
      所犯法條，此部分應予補充。又寄藏與持有，均係將物置
      於自己實力支配之下，僅寄藏必先有他人之持有行為，而
      後始為之受寄代藏而已，故寄藏之受人委託代為保管，其
      保管之本身，亦屬持有，不過，此之持有係受寄之當然結
      果，不應另就持有予以論罪（最高法院93年度台上字第22
      53號判決參照），是被告寄藏上開槍彈之行為自包括持有
      在內，持有行為不另論罪。再者，非法寄藏槍砲彈藥刀械
      等違禁物，所侵害者為社會法益，如寄藏之客體種類相同
      （同為手槍，或同為子彈者），縱令寄藏之客體有數個（
      如數支手槍、數顆子彈），仍為單純一罪，不發生想像競
      合犯之問題（最高法院92年度台上字第2121號判決參照）
      ，是被告寄藏具有殺傷力之口徑0.40吋制式子彈25顆、口
      徑9mm制式子彈78顆之行為，仍應單純論以一寄藏子彈罪
      。又扣案彈匣3個送驗結果均為手槍之主要組成零件，其
      中2個可供扣案手槍使用，另1個則為GLOCK廠彈匣，業如
      前述，應認可供扣案手槍使用之2個彈匣係扣案手槍之一
      部分（1支手槍在同一時間雖僅能裝置1個彈匣使用，惟並
      非不能搭配2個以上之彈匣接替交互使用，是該等彈匣應
      均可認係該支手槍整體之一部分而毋庸就彈匣部分另行論
      罪科刑），至另1個GLOCK廠彈匣則應單獨認係手槍之主要
      組成零件而予以論罪科刑，附此敘明。被告以一行為同時
      受寄手槍、子彈及手槍主要組成零件而觸犯寄藏手槍罪、
      寄藏子彈罪及寄藏手槍主要組成零件罪，為想像競合犯，
      應依刑法第55條前段規定從一重之寄藏手槍罪處斷。被告
      前因犯公共危險罪，經原審法院於91年8月23日以91年度
      訴字第15號判決處有期徒刑5月確定，甫於92年3月5日易
      科罰金執行完畢，有臺灣高等法院被告前案紀錄表在卷為
      憑，其於有期徒刑執行完畢後5年內，故意再犯本件有期
      徒刑以上之罪，為累犯，應依刑法第47條規定加重其刑。
  五、原審認被告罪證明確，予以論罪科刑，固非無見。惟查：
      被告對於未發覺之罪，向有偵查權之機關或公務員自承犯
      罪，進而接受裁判為要件，應符合刑法第62條自首之規定
      ，已如前述，原判決未予詳查，誤認被告所為與自首要件
      不合，致未予減輕其刑，容有未洽。被告上訴意旨，指摘
      原判決未依自首減輕其刑，為有理由，原判決既有可議，
      自屬無法維持，應由本院予以撤銷改判。爰審酌被告未經
      許可擅自寄藏手槍、子彈及手槍主要組成零件，對於他人
      安全及社會治安危害頗鉅，實有非是，然念其於犯後對於
      未發覺之犯罪自首而受裁判，態度良好，及其犯罪之動機
      、手段、所生危害等一切情狀，量處如主文第二項所示之
      刑，並就罰金部分諭知易服勞役之折算標準，以資懲儆。
      扣案具有殺傷力之半自動手槍1支（槍枝管制編號0000000
      000）、彈匣3個（其中2個可供上述手槍使用，可認係該
      手槍之一部分，另1個則為單獨之GLO CK廠制式彈匣）、
      具有殺傷力之口徑0.40吋制式子彈25顆（包括G.F.L.40S.
      W.有12顆、R-P 40 S&W有6顆、WINC HESTER40 S&W有3顆
      、ELD 40 S&W有2顆、ACP 40 S&W有2顆）、具有殺傷力之
      口徑9mm制式子彈78顆（包括ACP 99 9MM LUGER有49顆、A
      P 01 9MMLUGER有29顆），均屬違禁物，不問屬於犯人與
      否，應依刑法第38條第1項第1款規定宣告沒收。至送驗時
      試射之G.F.L. 40 S.W.子彈5顆以及R-P 40S&W子彈、WINC
      HESTER 40 S&W子彈、E L D 40 S&W子彈、ACP 40 S&W子
      彈、ACP 99 9MMLUGER子彈、AP 019MMLUGER子彈各1顆，
      已無殺傷力而非違禁物，又非被告所有，爰不為沒收之諭
      知。另無殺傷力之G.F.L.40 S.W.子彈及S&B 9mm LUGER子
      彈各1顆，亦非違禁物，且非被告所有，亦不予宣告沒收
      ，附此敘明。
  六、至辯護人於原審為被告辯護稱：扣案物品係被告受友人「
      細漢原仔」所寄藏，被告僅單純寄藏，並未用以犯案，動
      機及目的極為單純，所生危險或損害亦不重大，且被告自
      始對於犯罪事實均坦承不諱，犯罪後之態度良好，請求依
      刑法第59條、第60條減輕其刑等情。惟按刑法第59條之得
      酌量減輕其刑者，必須犯罪另有特殊之原因與環境等情，
      而在客觀上足以引起一般同情，認為即予宣告法定最低度
      刑期猶嫌過重者，始有其適用，至於犯罪之動機、犯罪之
      手段或犯罪後之態度等情狀，僅可為法定刑內從輕科刑之
      標準，不得據為酌量減輕之理由，最高法院91年度台上字
      第733號判決意旨可資參照，該判決意旨所揭示之原理，
      對於95年7月1日修正後之刑法第59條規定亦可作為闡述之
      基礎。從而，辯護人所論及關於被告犯罪之動機、目的、
      所生危害、犯後態度等事項，均係刑法第57條所規定量刑
      之考慮標準，尚無從據為依刑法第59條減輕其刑之基礎，
      且無其他事證可認被告犯罪另有特殊之原因與環境等情，
      而在客觀上足以引起一般同情，認為即予宣告法定最低度
      刑期猶嫌過重之情事，是尚難遽依刑法第59條減輕其刑，
      併此敘明。
據上論結，應依刑事訴訟法第369條第1項前段、第364條、第299
條第1項前段，槍砲彈藥刀械管制條例第7條第4項、第12條第4項
、第13條第4項，刑法第2條第1項、第11條前段、第55條前段、
修正前刑法第47條、第62條、第42條第3項、第38條第1項第1款
，判決如主文。
本案經檢察官林慶宗到庭執行職務。
中    華    民    國    95    年    11    月    30    日
                  刑事第八庭    審判長法  官
                                      法  官
                                      法  官
以上正本證明與原本無異。
如不服本判決，應於判決送達後10日內向本院提出上訴狀，其未
敘述理由者並應於提出上訴狀後10日內向本院補提理由書（應附
繕本）。
中    華    民    國    95    年    11    月    30    日
                                      書記官
附錄論罪科刑法條：槍砲彈藥刀械管制條例第7 條第4 項、第12
條第4 項、第13條第4 項
槍砲彈藥刀械管制條例第7 條第4項：
未經許可，持有、寄藏或意圖販賣而陳列第 1 項所列槍砲、彈藥
者，處 5 年以上有期徒刑，併科新台幣 1 千萬元以下罰金。
槍砲彈藥刀械管制條例第12條第4項：
未經許可，持有、寄藏或意圖販賣而陳列子彈者，處 5 年以下有
期徒刑，併科新台幣 300 萬元以下罰金。
槍砲彈藥刀械管制條例第13條第4項：
未經許可，持有、寄藏或意圖販賣而陳列第1 項所列零件者，處
6 月以上5 年以下有期徒刑，併科新台幣300 萬元以下罰金。


司法院資訊處製作；財團法人民間司法改革基金會備份。
